臺灣臺南地方法院刑事判決　　　　　　　 96年度易字第684號
公　訴　人　臺灣臺南地方法院檢察署檢察官
被　　　告　丙○○
上列被告因竊盜案件，經檢察官提起公訴（96年度偵字第5576號
），本院判決如下：
    主  文
丙○○攜帶兇器竊盜，未遂，處有期徒刑捌月，減為有期徒刑肆
月，如易科罰金以新臺幣壹仟元折算壹日；扣案之六角型扳手壹
支及萬能鑰匙陸支，均沒收。
    事  實
一、丙○○前曾因竊盜案件經判處罪刑確定，一部執行後於民國
    95年6 月19日假釋出獄，在假釋期間仍不思悔悟，復意圖為
    自己不法之所有，於96年3 月23日20時40分許，在臺南市○
    ○區○○路125 號署立臺南醫院前機車停車區，持其所有客
    觀上足以傷害人之身體，可供作兇器使用之六角型扳手1 支
    ，著手竊取甲○○所有，停放該處之車牌9GY-660 號重型機
    車，惟正以扳手轉動機車之磁石鑰匙孔保險蓋時，即遭巡邏
    員警乙○○發現並當場逮捕，而未得逞，經警在其身上扣得
    六角型扳手1 支、萬能鑰匙6 支及紅色手電筒1 把。
二、案經臺南市警察局第二分局報請臺灣臺南地方法院檢察署檢
    察官偵查起訴。
    理  由
一、認定事實所憑之證據及理由:
    訊之被告丙○○雖否認有竊取機車之犯行，辯稱：渠當時有
    想要竊取機車，但考量尚在假釋中，故未著手即行離去，且
    該機車鑰匙孔並無被破壞之痕跡云云。惟查，案發當時，被
    告坐在機車上，一手拿行動電話講話，另一手拿扳手工具轉
    動機車鑰匙孔保險蓋，動作很明顯，見警員上前，隨即用力
    拔出扳手離開等情，已據當場查獲被告之員警即證人乙○○
    於檢察官偵查及本院審理中結證明確（見偵查卷第12頁及本
    院96年8 月9 日審判筆錄第3 頁），並有卷附警員值勤報告
    書及被告用以行竊之六角型扳手1 支、萬能鑰匙6 支扣案可
    佐，事證甚明。倘被告無竊盜之行為，自無庸畏懼員警接近
    而迅速離開，況以工具開啟鑰匙孔，亦未必會留下破壞痕跡
    ，被告辯稱其尚未著手於竊盜行為，顯係卸責之詞，委無可
    採。該扣案之六角型扳手為鋼鐵製品，有照片附卷可考，如
    持以攻擊人體，足以造成嚴重傷害，客觀上顯可供作兇器使
    用，本件事證明確，被告犯行足堪認定，應依法論科。
二、論罪科刑：
(一)、核被告所為，係犯刑法第321 條第2 項、第1 項第3 款之攜
    帶兇器竊盜未遂罪。被告已著手於竊盜犯罪行為之實行，因
    當場為警查獲而不遂，為未遂犯，爰依法減輕其刑。
(二)、按犯罪在96年4 月24日以前者，除另有規定外，經判處有期
    徒刑、拘役或罰金者，減其刑期或金額2 分之1 ，又應減刑
    之罪，未經判決確定者，於裁判時，減其宣告刑，並於判決
    主文同時諭知其宣告刑及得減之刑，中華民國九十六年罪犯
    減刑條例第2 條第1 項第3 款、第7 條分別定有明文。本件
    被告犯罪之時間在96年4 月24日以前，合於減刑條件，依前
    揭規定應於裁判時併減其宣告刑。
(三)、茲審酌被告前已曾因竊盜案件入監服刑及強制工作，猶不思
    憑己力賺取金錢，於假釋中再度竊取他人財物，雖未得逞，
    惟已對社會治安造成危害，且事後否認犯行，毫無悔意，犯
    後態度不佳等一切情狀，量處如主文所示之刑，並諭知易科
    罰金之折算標準。扣案之六角型扳手1 支及萬能鑰匙6 支，
    為被告所有供本件犯罪所用或預備使用之物，業據其供承在
    卷，應予宣告沒收；至於扣案之紅色手電筒1 把，雖係被告
    所有，然被告陳稱並非供本件犯罪所用之物，本院經查亦無
    證據證明係供本件犯罪之用，不予宣告沒收，併此敘明。
三、據上論斷，應依刑事訴訟法第299 條第1 項前段，中華民國
    九十六年罪犯減刑條例第2 條第1 項第3 款、第7 條，刑法
    第321 條第2 項、第1 項第3 款，第25條第2 項、第41條第
    1 項前段、第38條第1 項第2 款判決如主文。
本案經檢察官丁○○到庭執行職務
中　　華　　民　　國　　96　　年　　8 　　月　　23　　日
　　　　　　　　　刑事第九庭  法　官 楊清安
以上正本證明與原本無異。
如不服本判決應，於送達後10日內向本院提出上訴狀（應附繕本
）。
　　　　　　　　　　　　　　　書記官 方秀貞
中　　華　　民　　國　　96　　年　　8 　　月　　23　　日
附錄論罪科刑法條：
刑法第321 條（加重竊盜罪）
犯竊盜罪而有左列情形之一者，處6 月以上、5 年以下有期徒刑
：
一、於夜間侵入住宅或有人居住之建築物、船艦或隱匿其內而犯
    之者。
二、毀越門扇、牆垣或其他安全設備而犯之者。
三、攜帶兇器而犯之者。
四、結夥三人以上而犯之者。
五、乘火災、水災或其他災害之際而犯之者。
六、在車站或埠頭而犯之者。
前項之未遂犯罰之。
